臺灣屏東地方法院刑事判決　　　　　　　　　　　　　九十三年度簡上字第四七號
　　上　訴　人　丙○○
　　即　被　告
右上訴人因妨害名譽案件，不服臺灣屏東地方法院簡易庭九十三年度簡字第四九六號
中華民國九十三年四月八日第一審刑事簡易判決（起訴案號：臺灣屏東地方法院檢察
署九十三年度偵字第一三○八號），提起上訴，本院判決如左：
    主  文
上訴駁回。
    事  實
一、丙○○與戊○○○均任職於統一安聯人壽保險股份有限公司（下稱統一保險公司
    ），丙○○為業務員，戊○○○為業務經理，於民國（下同）九十二年八月十八
    日十三時三十分許，在該公司位於屏東縣屏東市○○路一二三號六樓Ａ六辦公室
    之不特定人得以進出並共見共聞之公眾得出入場所內，戊○○○因丙○○在辦公
    室內抽煙之事心生不滿，二人遂發生爭執，丙○○竟基於公然侮辱之犯意，於前
    開處所，以「哭爸（台語）」之語當場辱罵戊○○○，足以貶損戊○○○之人格
    與社會評價。
二、案經戊○○○訴由臺灣屏東地方法院檢察署檢察官偵查聲請簡易判決處刑。
    理  由
一、訊據上訴人即被告丙○○固不否認於上開時、地與告訴人戊○○○發生爭執，惟
    矢口否認有何辱罵告訴人之犯行，辯稱：「是戊○○○自己無理取鬧對伊加以辱
    罵，罵伊討客兄（台語）、沒老公疼等等難聽的話，伊告戊○○○妨害名譽並請
    求損害賠償後，戊○○○才反控伊，伊並未以「哭爸（台語）」之語辱罵戊○○○」云云。
二、惟查，被告上開犯行，迭據告訴人於偵訊及本院審理中指述綦詳，並經證人即統
    一保險公司職員乙○○於偵查及本院審訊中證稱：「當時丙○○在抽煙，戊○○○從會議室出來就大力摔東西表示抗議，丙○○就說我就是故意抽煙惹你生氣，
    你想要怎樣，哭爸（台語）」等語，以及同公司職員顏秀琴九十三年六月二日於
    本院九十二年度屏簡字第五三三號侵權行為損害賠償事件中作證：「事發當時辦
    公室門沒有關起來，客戶可以經由助理之通報，由業務帶客戶進來，助理位置在
    門口，他們互罵之時我有聽到原告（即丙○○）罵被告（即戊○○○）哭爸（台
    語）」等語相符，按被告以外之人於審判外向法官所為之陳述得為證據，此刑事
    訴訟法第一百五十九條之一第一項訂有明文，蓋其陳述既係於法官面前所為，其
    任意陳述之信用性已受確實之保障，是顏秀琴於本院簡易庭法官面前所為之證言
    自有證據能力，該證詞與與證人乙○○之證詞及告訴人指訴之情節互核無訛，自
    堪可採信，告訴人所為指訴，當非子虛。雖證人甲○○、丁○○均於本院審訊中
    證稱「好像沒聽到丙○○罵戊○○○難聽的話」、「當時有人砸桌子說又抽煙，
    之後一直砸桌子，我起先不知道那人是誰，之後有看見告訴人要向被告解釋，但
    被告不聽，有聽到戊○○○辱罵丙○○沒老公疼之類的話」等語，然證人甲○○
    亦陳稱：「我聽到吵架大約十分鐘，我當時在打電腦，我有記住丙○○大部分的
    話，有小部份未記清楚等語」，是證人甲○○之記憶既有瑕疵並非完整且證人當
    時係在操作電腦，衡情無法觀察清楚詳細，有所疏漏在所難免，況罵出哭爸（台
    語）一語所需時間恐不超過一秒鐘，證人對一閃即過之言語未有記憶或未有印象
    亦屬常情，再者，由證人丁○○陳稱「當時有人在砸桌子說又抽煙，我起先不知
    是誰」等語以觀，顯見證人丁○○對事發狀況亦無全程參與了解，參以證人若未
    特別注意被告之舉動，更極有可能忽略告訴人與被告間之爭吵內容或被告指摘辱
    罵之言語，是尚難因證人證稱「好像沒聽到丙○○罵戊○○○難聽的話」等語，
    即率予認定被告當時並無出口罵人，綜上所述，被告所辯顯不足採。按所謂公然
    侮辱，係指於特定或不特定多數人得以共見共聞之狀態下，未指明具體事實，而
    以言語或舉動為內容足以貶損他人社會評價之輕蔑行為，亦即行為人以粗鄙之言
    語，公然污蔑侮辱他人之人格者，即與刑法公然侮辱罪相當。本件如告訴人所指
    被告以言詞敘述「我就是故意要抽煙惹你生氣」、「有種就放馬過來」等等，查
    上開言詞縱然語氣不佳，但究非屬粗鄙之言語，並不屬公然侮辱罪之範疇，併此
    敘明。本件事證明確，其犯行堪以認定。
二、核被告所為，係犯刑法第三百零九條第一項之公然侮辱罪。原審就被告上開犯行
    ，以其罪證明確，因予適用刑法第三百零九條第一項、第四十二條第二項，罰金
    罰鍰提高標準條例第一條前段、第二條之規定，並審酌被告並無前科，素行尚稱
    良好，惟因爭執細故，不思和平溝通解決，竟對同為女性之告訴人，以不堪入耳
    之話語公然辱罵，侵害告訴人尊嚴及犯後未與告訴人和解等一切情狀，量處如主
    文所示之刑，並諭知易服勞役之折算標準，認事用法，核無不合，量刑亦屬妥適
    ，被告上訴意旨指摘原判決不當，並無理由，應予駁回。
據上論斷，應依刑事訴訟法第四百五十五條之一第一項、第三項、第三百六十八條，
判決如主文。
本案經檢察官蔡榮龍到庭執行職務。
中      華      民      國      九十三      年    六    月    三十    日
                                  臺灣屏東地方法院刑事第四庭
                                      審判長法  官  簡志瑩
                                            法  官  王以齊
                                            法  官  陳姵君
右正本證明與原本無異。
不得上訴。
                                            書記官  薛慧茹
中      華      民      國      九十三      年   六    月    三十    日
